# 关于用收费权做为基础资产的资产证券化账务处理问题

提问人：正在输入中的团 时间：2020-12-17 11:08:00
陈版主您好，有关abs的业务想请教一下
我们公司用未来三年的航空性收入为基础资产做了abs，每半年还本付息
发行 5 亿元，我们公司自持次级 2500 万元。我公司是收到航空性收入后定期划拨到委托银行账户。
问题 1 、自持的 2500 万元在新旧金融准则下如何核算
2 、收到的 5 亿元在应付债券核算还是作为一项资产质押进行核算呢
3 、收费权的abs是不是不涉及到出表还是不出表的概念
4 、合并报表如何进行账务处理呢
5 、我公司收到航空性收入确认收入的账务处理会因为ABS 这一事项在账务处理时有变化吗
6 、每年abs产生的增值税和各类评级费、年审费应该怎么做账呢。
版主版主看看我，问题有点多，辛苦版主啦。

回答人：chenyiwei
该类安排是典型的单纯融资安排。
1 、个别报表层面，对自持的 2500 万元次级份额确认为“其他非流动资产”，视同对子公司的投资，按成本法进行后续计量。
2 、收到的 5 亿元，作为长期借款或者长期应付款核算。
3 、不涉及出表问题，因为收费权本来就没有确认为一项资产。
4 、合并报表层面，将自持次级份额（上述“其他非流动资产”）与对应的借款抵销，合并报表层面只反映从外部取得的优先级份额，4.75亿元优先级份额作为应付债券列示。归属于优先级份额的收益作为利息支出。
5 、该安排不影响本企业主营业务收入的确认和计量。
6 、各类评级费、年审费在发生时计入当期管理费用。